臺灣板橋地方法院刑事判決　　　　　　　99年度易字第3076號
公　訴　人　臺灣板橋地方法院檢察署檢察官
被　　　告　李嘉駿
上列被告因違反電子遊戲場業管理條例等案件，經檢察官認與業
經提起公訴案件（99年度偵字第22532 號），屬於數人共犯一罪
之相牽連案件，追加起訴（99年度偵字第25509 號），本院行簡
式審判程序，並判決如下：
    主  文
李嘉駿共同犯電子遊戲場業管理條例第二十二條之非法營業罪，
累犯，處拘役貳拾伍日，如易科罰金，以新臺幣壹仟元折算壹日
。扣案電子遊戲機「小瑪莉」壹台（含ＩＣ板壹片）及賭資新臺
幣陸佰柒拾元均沒收。
    事  實
一、李嘉駿前於民國九十七年間因恐嚇、強制及毀損等案件，經
    臺灣臺北地方法院以九十七年度易字第五五號判處有期徒刑
    四月、六月（減刑後刑期為三月）、拘役五十九日，上訴後
    ，經臺灣高等法院以九十七年度上易字第二九七二號判決撤
    銷上開判決關於毀損部分，改判處有期徒刑四月，並與上訴
    駁回部分，定應執行有期徒刑六月，嗣於九十八年三月三十
    一日易科罰金執行完畢。李嘉駿、陳滄浪（俟到案後另行審
    結）均明知未依電子遊戲場業管理條例領有電子遊戲場業營
    業級別證者，不得經營電子遊戲場業，竟共同基於經營電子
    遊戲場業及普通賭博之犯意聯絡，於九十九年八月底某日起
    （起訴書漏載後述機台之擺放時間，應予補充），由陳滄浪
    提供電動賭博機具「小瑪莉」一台，擺設在李嘉駿所經營位
    於新北市中和區（即改制前之臺北縣中和市○○○路七十六
    號「駿車坊」洗車場之公眾得出入場所，而經營電子遊戲場
    業，並以上開電動賭博機具與不特定之人賭博財物；而其賭
    法為賭客投入新臺幣（下同）十元硬幣押注，賭客押注後，
    如押中，可得二倍至五十倍不等之賠率，並按機台上之退幣
    孔兌換贏取之現金；如未押中，賭資即由機台沒入，陳滄浪
    並與李嘉駿約定俟上開電動賭博機具累積贏取相當現金後再
    支付報酬予李嘉駿。嗣於九十九年九月十四日晚間十時四十
    八分許，李嘉駿在上址為警查獲，並當場扣得小瑪莉一台（
    含ＩＣ板一塊）及機台內之現金六百七十元，復經警通知陳
    滄浪於同日晚間十一時五分許至警局接受詢問時坦承擺放上
    開電動賭博機具，因而查悉上情。
二、案經臺北縣政府警察局中和分局移送臺灣板橋地方法院檢察
    署檢察官偵查追加起訴，被告於審理中對被訴之事實為有罪
    陳述，本院行簡式審判程序。
    理  由
一、上開事實，業據被告李嘉駿於本院審理中坦承不諱（見本院
    審判筆錄第七頁），核與證人即共同被告陳滄浪於警詢時供
    述，及證人即上開洗車場員工施萬安於本院審理中證述之情
    節相符，並有查獲現場、扣案電動賭博機具小瑪莉之照片、
    代保人警員曾胤寧保管扣案機台而出具之保管條等件在卷，
    及電動賭博機具小瑪莉一台、機台內之現金六百七十元扣案
    可資佐證。本案事證明確，被告犯行洵堪認定，應依法論科
    。
二、核被告李嘉駿所為，係違反電子遊戲場業管理條例第十五條
    之規定，應依同條例第二十二條之規定論處，及犯刑法第二
    百六十六條第一項前段之在公眾得出入之場所賭博財物罪。
    被告與共同被告陳滄浪就上揭犯行，有犯意聯絡及行為分擔
    ，皆為共同正犯。又被告與共同被告陳滄浪共同擺設上開賭
    博性電子遊戲機之時間為九十九年八月底某日起至同年九月
    十四日為警查獲止，而所謂電子遊戲場業，依電子遊戲場業
    管理條例第三條規定，係指設置電子遊戲機供不特定人益智
    娛樂之營利事業，從而所謂經營電子遊戲場業，係指經營電
    子遊戲場之業務而言；又刑法上所稱業務之營業犯，係指以
    反覆同種類之行為為目的之社會的活動而言，屬於集合犯之
    一種，為包括之一罪，是被告所犯共同非法擅自經營電子遊
    戲場業罪，應為包括之一罪。另被告於上開時間在其經營之
    洗車場持續擺設賭博性電子遊戲機與賭客對賭財物，顯係於
    密切接近之時間內在同一地點接續實行，侵害同一之法益，
    其各行為之獨立性極為薄弱，依一般社會健全觀念，在時間
    差距上，難以強行分開，在刑法評價上，應視為數個舉動之
    接續實行，合為包括之一行為予以評價，亦論以一賭博罪。
    被告以一行為觸犯上開共同非法擅自經營電子遊戲場業罪及
    普通賭博罪，為想像競合犯，應依刑法第五十五條規定，從
    一重之電子遊戲場業管理條例第二十二條之非法擅自經營電
    子遊戲場業罪處斷。查被告有事實欄所載之有期徒刑執行完
    畢紀錄，有臺灣高等法院被告前案紀錄表在卷可按，其於有
    期徒刑之執行完畢後五年內，故意再犯上開有期徒刑以上之
    罪，為累犯，應依刑法第四十七條第一項規定，加重其刑。
    爰審酌被告犯罪之動機、目的，其在所經營之洗車場僅擺設
    一台電動賭博機具及擺設時間約十餘日，對社會秩序危害之
    程度，兼衡被告高中肄業之智識程度（見警詢筆錄），暨犯
    後於審理中坦承犯行之態度等一切情狀，量處如主文所示之
    刑，並諭知易科罰金之折算標準。扣案之賭博性電子遊戲機
    「小瑪莉」一台（含ＩＣ板一塊），係當場賭博之器具，而
    扣案之現金六百七十元，係在賭檯處即上開機具內之財物，
    故上開機具及現金，均不問屬於犯人與否，依刑法第二百六
    十六條第二項規定宣告沒收之。
三、至共同被告陳滄浪被訴違反電子遊戲場業管理條例第二十二
    條規定及刑法第二百六十六條第一項前段之在公眾得出入之
    場所賭博財物罪（含起訴及追加起訴部分），應俟其到案後
    另行審結，附此敘明。
據上論斷，應依刑事訴訟法第二百七十三條之一第一項、第二百
九十九條第一項前段，電子遊戲場業管理條例第十五條、第二十
二條，刑法第十一條前段、第二十八條、第二百六十六條第一項
前段、第二項、第五十五條、第四十七條第一項、第四十一條第
一項前段，刑法施行法第一條之一，判決如主文。
本案經檢察官洪國朝到庭執行職務。
中    華    民    國   100    年    1     月    31    日
                  刑事第十庭    法  官  楊 志 雄
以上正本證明與原本無異。
如不服本判決應於收受判決後10日內向本院提出上訴書狀，並
應敘述具體理由。其未敘述上訴理由者，應於上訴期間屆滿後
20日內向本院補提理由書（均須按他造當事人之人數附繕本）
「切勿逕送上級法院」。
                                書記官  陳 春 銘
中    華    民    國   100    年    1     月    31    日
附錄本案論罪科刑法條全文：
電子遊戲場業管理條例第十五條
未依本條例規定領有電子遊戲場業營業級別證者，不得經營電子
遊戲場業。
電子遊戲場業管理條例第二十二條
違反第十五條規定者，處行為人一年以下有期徒刑、拘役或科或
併科新臺幣五十萬元以上二百五十萬元以下罰金。
刑法第二百六十六條
在公共場所或公眾得出入之場所賭博財物者，處一千元以下罰金
。但以供人暫時娛樂之物為賭者，不在此限。
當場賭博之器具與在賭檯或兌換籌碼處之財物，不問屬於犯人與
否，沒收之。